【裁判字號】    92,親,76
【裁判日期】    921021
【裁判案由】    否認子女
【裁判全文】
臺灣臺北地方法院民事判決                            九十二年度親字第七六號
    原      告  丙○○
    訴訟代理人  蕭明哲律師
    被      告  甲○○
    法定代理人  乙○○
    訴訟代理人  張斐雯律師
    被      告  乙○○
右當事人間請求否認子女事件，本院於中華民國九十二年十月七日言詞辯論終結，茲
判決如下：
    主  文
確認被告甲○○（女、民國九十二年三月十四日生，
號）非被告乙○○（女、民國五十七年十一月二十五日生，
0000000號）自原告丙○○（男，民國五十四年三月二十三日生，
編號：Ｚ000000000號）受胎所生之婚生女。
訴訟費用由被告負擔。
    事  實
甲、原告方面：
一、聲明：如主文第一項所示。
二、陳述：原告於民國八十四年十二月三十一日與被告乙○○結婚，婚姻關係目前仍
    存續中。被告乙○○於九十二年三月十四日在美國產下被告甲○○，惟經原告委
    請博微生物科技股份有公司代為鑑定後，認依原告及被告甲○○二人之遺傳標記
    可證二人並無任何血緣關係，故被告乙○○於美國所生之被告甲○○確非原告婚
    生子女。原告爰依法提起本件否認子女之訴，求為判決如訴之聲明所示。
三、證據：提出博微生物科技股份有限公司分子生物實驗室ＤＮＡ基因圖譜定序分析
    報告一件、被告甲○○出生證明一件、被告甲○○出生證明中英對照證書一紙及
乙、被告方面：
壹、被告甲○○方面：
一、聲明：同意原告主張。
二、陳述：被告甲○○確非被告乙○○自原告受胎所生。
貳、被告乙○○部分：
一、聲明：同意原告。
二、陳述：被告甲○○即ＬＨＨ  ＣＲＹＳＴＡＬ  ＨＨ之人其生父確非原告，又對
    前述ＤＮＡ檢驗報告之鑑定結果並不爭執。
三、證據：提出被告甲○○外僑居留證影本一紙為證。
    理      由
一、按民法第一千零六十三條第二項之否認子女訴訟，由夫起訴者，以妻及子女為共
    同被告，民事訴訟法第五百八十九條之一前段定有明文。故本件原告既為被告乙○○之配偶，則其以乙○○及甲○○（按即ＬＥＥ  ＣＲＹＳＴＡＬ  ＨＨ）為
    共同被告提起本件否認子女之訴，依前揭規定，自屬有據。
二、本件原告主張其於八十四年十二月三十一日與被告乙○○結婚，被告乙○○於婚
    姻關係存續中之九十二年三月十四日在美國產下被告甲○○，故被告甲○○依法
    受婚生推定為原告之女，惟被告甲○○並非乙○○自原告受胎所生，兩人間並無
    任何父女之血緣關係等事實，業據原告提出
    對照證書即被告乙○○等件為證，復為被告乙○○、甲○○所自認。雖本件依民
    事訴訟法第五百九十四條之規定，並無認諾或自認、不爭執之適用，然依卷附前
    述博微生物科技股份有限公司分子生物實驗室ＤＮＡ基因圖譜定序分析報告之內
    容所載「綜合研判：送檢註明為丙○○與ＬＥＥ  ＣＲＹＳＴＡＬ  ＨＨ之檢體
    ，其ＤＮＡ  ＳＴＲ系統存有四個基因座型別矛盾，及丙○○與ＬＥＥ  ＣＲＹ
    ＳＴＡＬ  ＨＨ間應不存在血緣關係」等情，可知原告主張被告甲○○並非被告
    乙○○自原告受胎所生之女等情事，應與真實相符，堪值採信。
三、按民法第一千零六十三條第一項推定之婚生子女，如夫妻之一方能證明妻非自夫
    受胎者，得於知悉子女出生之日起，一年內提出否認之訴，同條第二項定有明文
    。查被告乙○○受胎生下被告甲○○，既係在其與原告婚姻關係存續中，則依法
    本應推定被告甲○○為原告與被告乙○○之婚生女，然依前述事證既足證明被告
    乙○○並非自原告受胎懷有被告甲○○，準此，原告於知悉被告甲○○出生之日
    起一年內，依上開規定提起本件訴訟（按本件本院收狀日期為九十二年七月十八
    日，有收狀戳可稽），自屬有據，應予准許。
四、據上論結，本件原告之訴為有理由，並依民事訴訟法第七十八條、第八十五條第
    一項前段，判決如主文。
中      華      民      國    九十二    年      十      月    二十一    日
                                    家事法庭法      官  蕭胤瑮
右正本證明與原本無異
如不服本判決，應於判決送達後二十日之不變期間內，向本院提出上訴狀。
中      華      民      國    九十二    年      十      月    二十一    日
                                            書  記  官  王文心


司法院資訊處製作；財團法人民間司法改革基金會備份。
